【裁判字號】    96,訴,2283
【裁判日期】    970331
【裁判案由】    毒品危害防制條例
【裁判全文】
臺灣高雄地方法院刑事判決              96年度訴字第2283號
公  訴  人  臺灣高雄地方法院檢查署檢察官
被      告  戊○○
選任辯護人  陳正達律師
            許惠珠律師
上列被告因違反毒品危害防制條例案件，經檢察官提起公訴（96
年度偵字第6482號），本院判決如下：
    主  文
戊○○販賣第二級毒品，處有期徒刑捌年。扣案如附表一所示之
物，沒收銷燬之；扣案如附表二、附表三所示之物，沒收之。
其他被訴於民國96年2 月26日販賣第二級毒品及販賣第三級毒品
部分，均無罪。
    事  實
一、戊○○明知MDMA（俗稱搖頭丸）及大麻屬第二級毒品，依法
    不得持有、施用及販賣；愷他命（俗稱K 他命）則屬第三級
    毒品，依法不得販賣，竟基於意圖營利販賣第二級毒品MDMA
    、第三級毒品愷他命之犯意及基於持有第二級毒品大麻之犯
    意，於民國96年1 月下旬某日，在台北市區某PUB 內，向不
    詳年籍綽號「阿治」之成年男子，於一次買賣交易行為中，
    以新臺幣（下同）80,000餘元之代價，販入第二級毒品MDMA
    5 包（共258 顆）、第三級毒品愷他命3 包（重量詳如附表
    二）及第二級毒品大麻2 包（內含大麻種子），並將上開毒
    品藏置於其向友人乙○○所借住之高雄市○○區○○路251
    號14樓住處房間內，欲伺機出售MDMA、愷他命予不特定人牟
    利。嗣於同96年2 月26日晚上10時31分許，警經在上址查獲
    ，並扣得如附表所示之物。
二、案經高雄市政府警察局鼓山分局報請臺灣高雄地方法院檢察
    署檢察官偵查起訴。
    理  由
壹、程序部分：
一、按被告以外之人（包括證人、鑑定人、告訴人、被害人及共
    同被告等）於檢察事務官、司法警察官或司法警察調查中所
    為之陳述，與審判中不符時，其先前之陳述具有較可信之特
    別情況，且為證明犯罪事實存否所必要者，得為證據，刑事
    訴訟法第159 條之2 定有明文。所謂「前後陳述不符」之要
    件，應就前後階段之陳述進行整體判斷，以決定其間是否具
    有實質性差異，惟無須針對全部陳述作比較，陳述之一部分
    有不符，亦屬之。查證人乙○○、甲○○、丙○○、丁○○
    等人於警詢中就被告所涉本案犯行之陳述，均提及扣案毒品
    係供被告戊○○「吸食及販賣」所用等語，經警詢問其等何
    以知悉扣案毒品係供被告販賣所用，證人乙○○、甲○○、
    丙○○、丁○○等人均證稱係因聽到被告於電話中談及毒品
    相關事宜後就出門，所以認為被告販賣毒品等語（參警卷第
    10頁、第11頁、第17頁、第18頁、第24頁、第29頁、第30頁
    ），嗣於本院審理中證人乙○○、甲○○、丙○○、丁○○
    等人均證稱不知被告有販賣毒品，惟仍證稱曾經聽聞被告接
    聽電話談及毒品事宜後旋即出門等語（參本院卷第127 頁、
    第136 頁、第143 頁、第148 頁、第149 頁）。則形式上證
    人乙○○、甲○○、丙○○、丁○○等人於警詢中及本院審
    理中就被告是否販賣毒品之陳述雖有差異，惟實質上，就證
    人乙○○、甲○○、丙○○、丁○○等於警詢中所憑以指證
    被告涉犯販賣毒品犯行之「曾經聽到被告於電話中談及毒品
    相關事宜後就出門」之證述，均與證人乙○○、甲○○、丙○○、丁○○等人於本院審理中所證並無不符，是證人乙○○、甲○○、丙○○、丁○○等人於警詢中所為之陳述，與
    本院審理中所證並無不符，依上開刑事訴訟法規定，自應認
    證人乙○○、甲○○、丙○○、丁○○等於警詢之證述均無
    證據能力。
二、次按被告以外之人於偵查中向檢察官所為陳述，除顯有不可
    信之情況者外，得為證據，同法第159 條之1 第2 項定有明
    文。本件證人乙○○、甲○○、丙○○、丁○○於檢察官偵
    查中所為之陳述（參偵查卷第29頁至第30頁），均經具結，
    亦均無證據證明顯有不可信之情況，且均經本院審理時傳訊
    到庭，由被告及辯護人行使對質、詰問之權利，其等於偵查
    中所為之陳述，自均有證據能力。
三、末按「鑑定人由審判長、受命法官或檢察官就下列之人選任
    1 人或數人充之： (一)就 鑑定事項有特別知識經驗者。 (
    二）經政府機關委任有鑑定職務者」、「鑑定之經過及其結
    果，應命鑑定人以言詞或書面報告」、「法院或檢察官得囑
    託醫院、學校或其他相當之機關、團體為鑑定，或審查他人
    之鑑定，並準用第203 條至第206 條之1 規定」，刑事訴訟
    法第198 條、第206 條第1 項、第208 條第1 項分別定有明
    文。卷附法務部調查局96年3 月30日調科壹字第0962302903
    0 號鑑定書及高雄市立凱旋醫院96年4 月23日高市凱醫驗字
    第3886號濫用藥物成品檢驗報告各乙份，均係依刑事訴訟法
    第198 條、第208 條第1 項之法定鑑定程序所得之專業判定
    結果（檢察長基於檢察一體，事前概括選任鑑定人或囑託鑑
    定機關者，參法務部92年9 月1 日法檢字第0920035083號函
    ），而按刑事訴訟法第206 條所出具之鑑定報告，屬刑事訴
    訟法第159 條第1 項所指例外情形，故上開鑑定書及檢驗報
    告自均具有證據能力。
四、卷附之高雄市政府警察局鼓山分局搜索扣押筆錄、扣押物品
    目錄表等書證，其性質雖均屬傳聞證據，但經本院準備程序
    詢以對證據能力之意見，並於審理時予以提示，告以要旨，
    經檢察官、辯護人及被告等表示意見，檢察官、辯護人及被
    告等均未於言詞辯論終結前，對該證據內容異議，依刑事訴
    訟法第15 9條之5 第2 項規定，應具有證據能力。
貳、實體部分：
一、訊據被告戊○○固坦認有於前揭時、地，向綽號「阿治」之
    姓名年籍不詳成年男子以80,000餘元販入扣案之第二級毒品
    MDMA、第三級毒品愷他命及第二級毒品大麻等情，惟矢口否
    認係基於意圖營利而販入上開第二級毒品MDMA及第三級毒品
    愷他命，辯稱：並無販賣MDMA及愷他命，所販入之MDMA、愷
    他命及大麻等毒品純係供自己施用等語。經查：
  (一)被告於前揭時、地，向綽號「阿治」之姓名年籍不詳成年男
    子以80,000餘元販入扣案之第二級毒品MDMA、第三級毒品愷
    他命及第二級毒品大麻等情，業據其於本院審理中坦承不諱
    ，並有如附表一及附表二所示之物扣案為憑，而扣案如附表
    一編號1 至6 所示之毒品經送驗結果，呈第二級毒品MDMA陽
    性反應；如附表二所示之毒品經送驗結果，呈第三級毒品愷
    他命陽性反應，有高雄市立凱旋醫院濫用藥品檢驗鑑定書乙
    份在卷可參（參偵查卷第69頁），扣案如附表一編號7 、編
    號8 所示之毒品，經送驗結果，均呈大麻陽性反應，則有法
    務部調查局96年3 月30日調科壹字第09623029030 號鑑定書
    乙份在卷可佐（參偵查卷第56頁），此部分之事實已堪認定
    。
  (二)次查被告經警查獲如表一編號1 至5 所示之MDMA達258 顆，
    如附表二所示之愷他命重達137 公克，若上開毒品均係被告
    購買以供自身使用，依理被告對第二級毒品MDMA及第三級毒
    品愷他命之毒癮必然甚深，始有購買如此大量毒品之需要，
    然其經警查獲後所採集之尿液經送驗結果，僅愷他命呈陽性
    反應，至於MDMA則呈陰性反應，有高雄醫學大學附設中和紀
    念醫院96年7 月3 日報告編號9607-3號濫用藥物尿液檢驗報
    告及高雄市立凱旋醫院96年3 月7 日轉碼編號A00000000 號
    濫用藥物尿液檢驗報告暨高雄市政府警察局鼓山分局95年查
    獲毒品案件嫌疑人尿液代碼姓名對照登記表各乙紙在卷可憑
    （參本院卷第46頁、偵查卷第61頁、第62頁），是被告於查
    獲前之期間，並未施用MDMA，顯然與其所辯購買大量第二級
    毒品MDMA為供己用之情不相符合，是其上開辯稱購買之MDMA
    及愷他命均係供自身施用乙節，已非可採。又對照被告於警
    詢中供稱：伊有施用MDMA及愷他命之習性，MDMA是用吞食的
    ，愷他命則是放入香菸中點燃吸食，愷他命約1 個月施用1
    至2 次等語（參警卷第6 頁）；於偵查中則稱：伊有施用愷
    他命之習慣，偶而用一次，一整天約用5 公克左右等語（參
    偵查卷第4 頁、第5 頁）；於移審本院訊問時改稱：愷他命
    每天施用5 至10次，MDMA每個禮拜施用3 至4 次等語（本院
    卷第11頁）；至審理時突又改稱：MDMA一次吃2 顆，一個晚
    上施用3 至4 次，至於愷他命一次施用1 至2 公克等語（本
    院卷第207 頁、第208 頁），被告於警詢、偵查及本院審理
    中就施用MDMA、愷他命之頻率及數量，一再提高，無非因販
    入數量過於龐大，所辯僅供自己施用顯違常理，始不斷改變
    說詞，益證其上開扣案MDMA及愷他命係供其自身施用所辯，
    洵屬飾卸之詞，自難採信。
  (三)再查被告於本院審理中自承於本件查獲前即95年12月間已無
    工作，經濟來源係靠賭博或由家裡供給等情（參本院卷第20
    8 頁），可知被告並非有穩定收入之人，日常生活所需已至
    須家人供應之窘境，殊無可能有多餘金錢大量購買毒品，然
    被告竟一次購買大量MDMA及愷他命品，已足認定被告於販入
    上開MDMA及愷他命之初，係基於非法販賣毒品營利之意圖。
    再參以證人乙○○、甲○○、丙○○、丁○○等人於本院審
    理中均證稱：曾經聽聞被告接聽電話談及毒品事宜後旋即出
    門等語（參本院卷第127 頁、第136 頁、第143 頁、第148
    頁、第149 頁），若被告非圖販賣毒品牟利，實無可能於販
    入上開MDMA及愷他命後，頻繁於電話中與他人商談毒品事宜
    ，益徵被告確係意圖營利而販入MDMA及愷他命後，伺機賣出
    以轉取差價營利無疑，所辯僅供自己施用云云，無非臨訟圖
    飾飾詞，委無可採。
  (四)綜上所述，本件事證明確，被告意圖營利而販入上開第二級
    毒品MDMA及第三級毒品愷他命與持有第二級毒品大麻之犯行
    ，洵堪認定，應予依法論科。
三、論罪科刑部分：
  (一)按販賣毒品罪並不以販入後復行賣出為構成要件，祇須以營
    利為目的將毒品購入或將毒品賣出，有一於此，其犯罪即經
    完成，均不得視為未遂（最高法院92台上字第5920號判決、
    93台上字第110 號判決意旨參照）。查MDMA、愷他命分屬毒
    品危害防制條例第2 條第2 項第2 款、第3 款所定之第二級
    、第三級毒品，本件被告意圖營利而販入如附表一編號1 至
    編號5 之MDMA及附表二之愷他命，雖未及賣出，仍應依販賣
    第二級毒品、第三級毒品既遂罪論處。故核被告所為，分係
    犯毒品危害防制條例第4 條第2 項之販賣第二級毒品罪、第
    4 條第3 項之販賣第三級毒品罪及第11條第2 項之持有第二
    級毒品罪。被告持有第二級毒品MDMA之低度行為，為販賣第
    二級毒品MDMA之高度行為所吸收，不另論罪。被告以一個販
    入行為，同時觸犯毒品危害防制條例第4 條第2 項、第3 項
    、同條例11第2 項構成要件不同之罪名，為想像競合犯，應
    從一重依毒品危害防制條例第4 條第2 項之販賣第二級毒品
    既遂罪論處，檢察官起訴雖認被告所犯上開罪名應分論併罰
    ，惟被告係以一個販入行為，同時販入不同級毒品，已如前
    述，雖毒品危害防制條例以毒品對人體危害之程度為標準，
    而依等級分列不同處罰規定，然若以一行為為之，而觸犯上
    開不同罪名，仍有想像競合規定之適用，是檢察官認應分論
    併罰，尚有未洽。
  (二)本院審酌被告自身即有施用毒品惡習，有前開尿液報告及臺
    灣高等法院被告前案紀錄表乙份在卷可憑，其明知施用MDMA
    、愷他命嚴重戕害身心健康，危害社會治安甚鉅，竟意圖營
    利而販入上開MDMA、愷他命，倘流入市面，後果不堪設想，
    惡性實屬重大，且犯後否認犯行，一再設詞狡辯，未見有何
    悔意，態度欠佳，惟念所販入之毒品未及販出即遭查獲，幸
    未流入市面，並未造成重大危害等一切情狀，量處如主文所
    示之刑，以昭炯戒。
  (三)再按「查獲之第一、二級毒品及專供製造或施用第一、二級
    毒品之器具，不問屬於犯人與否，均沒收銷燬之；查獲之第
    三、四級毒品及製造或施用毒品之器具，無正當理由而擅自
    持有者，均『沒入銷燬』之。」，毒品危害防制條例第18條
    第1 項前段定有明文。又按「刑罰乃國家對於犯罪之人，以
    剝奪其私人法益之手段，所加之公法上制裁，其種類依刑法
    第33條、第34條之規定，有死刑、無期徒刑、有期徒刑、拘
    役、罰金五種主刑及褫奪公權、沒收二種從刑；至於行政刑
    罰及行政秩序罰（狹義之行政罰），皆係為維持行政上之秩
    序，達成國家行政之目的，對於違反行政上義務者所科之制
    裁；兩者區別之標準，在於所生法律效果之不同，行政刑罰
    係對於違反行政法規所規定之行政義務者，科以刑法上所定
    刑名之處罰，若非以刑法上之刑名處罰者，即為行政秩序罰
    ，如拘留、罰鍰、勒令歇業、沒入等；行政刑罰既以刑法上
    之刑名作為制裁之方法，依刑法第11條前段之規定，應有刑
    法總則之適用，本質上屬於刑罰，故行政法上有刑罰之規定
    者，應屬特別刑法之範圍；一般刑罰及行政刑罰，屬於法院
    處斷之權限，由法院依刑事訴訟程序裁判之，而行政秩序罰
    科罰之主體，通常為行政機關，僅少數例外，例如依社會秩
    序維護法規定，影響人民權益較為重大之制裁如拘留及勒令
    歇業等，由地方法院之簡易庭裁罰。而藥事法第79條第一項
    規定：『查獲之偽藥或禁藥，沒入銷燬之』，上開沒入銷燬
    之規定，係列於藥事法第八章『稽查及取締』內，而非列於
    第九章之『罰則』，其性質應屬行政秩序罰，屬行政機關依
    行政程序科罰之權限，法院自不得越權於判決內諭知沒入銷
    燬」，最高法院著有92年度台上字第2718號判決可資參照。
    是扣案如附表一編號1 至5 號所示毒品均為第二級毒品MDMA
    ；附表一編號6 所示毒品則含第二級毒品MDA 成份；附表一
    編號7 所示毒品，為第二級毒品大麻；附表一編號8 所示種
    子則含第二級毒品大麻成份，均應依毒品危害防制條例第18
    條第1 項前段之規定諭知沒收銷燬之。附表二所示毒品3 包
    均為第三級毒品愷他命，衡諸上揭規定及參前述最高法院判
    決之見解，尚不得由本院為沒入銷燬此行政罰之諭知，爰依
    刑法第38條第1 項第1 款之規定予以宣告沒收之。至附表一
    、附表二鑑驗耗用之毒品，既已滅失，自無庸宣告沒收銷燬
    或沒收，併此敘明。另附表三編號所示之夾鏈袋、鋁鍋、鐵
    杯、手機等物，均為被告所有，業據被告供承在卷，且為被
    告販賣毒品時，供分裝、盛裝毒品及聯絡交易所用之物，爰
    併依毒品危害條例第19條第1 項規定沒收之。至附表四所示
    扣案之現金、帳冊及手機等物，查無積極證據證明係被告因
    販賣毒品犯罪所得之財物，亦非被告犯罪所用或預備供犯罪
    所用之物，爰不宣告沒收，併此敘明。
四、不另為無罪諭知及無罪部分：
  (一)公訴意旨另以：被告於意圖營利販入前開MDMA及愷他命後，
    先後於96年2 月25日下午3 時許（起訴書誤載惟95年2 月25
    日）及同年月26日晚上8 時許，以手機為聯繫工具，將上開
    MDMA以每顆300 元、愷他命則以每包700 元之價格，販售予
    姓名年籍不詳之人，因認被告上開行為，分別涉犯毒品危害
    防制條例第4 條第2 項之販賣第二級毒品罪嫌及同條例第4
    條第3 項之販賣第三級毒品罪嫌等語。
  (二)按犯罪事實應依證據認定之，無證據不得認定犯罪事實；不
    能證明被告犯罪者，應諭知無罪之判決；刑事訴訟法第154
    條第2 項、第301 條第1 項分別定有明文。又被告或共犯之
    自白，不得作為有罪判決之唯一證據，仍應調查其他必要之
    證據，以察其是否與事實相符，同法第156 條第2 項亦規定
    明確。另按意圖營利而販入毒品，雖未及賣出，仍依販賣既
    遂罪論處，但如意圖營利而販入毒品後，第一次販賣與他人
    之行為，此乃接續原先販入之犯意而為，不論其出賣之行為
    屬既遂或未遂，應認基於單一犯意之接續行為（最高法院92
    年度臺上字第2641號判決意旨參照）。
  (三)公訴意旨認被告有上開販賣MDMA及愷他命犯行，係以證人丙○○、丁○○於警詢中證稱：96年2 月25日下午3 時左右，
    有人打電話給被告，被告掛斷電話後，就將愷他命裝入夾鏈
    袋後外出，約十幾分鍾後回來等語（參警卷第18頁、第24頁
    ）；證人甲○○於警詢中證稱：96年2 月26日晚上8 時許，
    發現有人打電話給被告，且被告有講K （即愷他命），之後
    被告從客廳入房間內，沒有多久就出去了等語（參警卷第30
    頁），及扣案如附表所示之物為其主要論據。然姑不論證人
    丙○○、丁○○、甲○○三人於警詢之陳述均無證據能力，
    業已論述如前，縱認上開三人於警詢之證詞具有證據能力，
    所能證明者，亦僅係被告於電話中與人談論愷他命事宜後離
    開住處，然被告於電話中談論之內容，究係被告向他人推銷
    毒品或係他人向被告詢問毒品或係已然開始洽談毒品交易事
    宜，上開三位證人於本院審理時均未能為進一步之說明，實
    難逕以上開三位證人之證詞逕為不利被告之認定。再者，縱
    認被告於電話中真係與他人討論毒品交易事宜，於離開住處
    後是否真有交易，亦非無疑，本件又無其他證據足資佐證公
    訴意旨所舉之事實，自不得以證人丙○○、丁○○、甲○○
    上開片面所聞，遽為不利被告之認定。惟公訴意旨所指被告
    於意圖營利而販入上開MDMA及愷他命後，隨即於96年2 月25
    日第1 次賣出MDMA及愷他命予不詳成年男子之犯行，如成立
    犯罪，亦與意圖營利而販入第二級毒品、第三級毒品之犯行
    屬基於單一犯意之接續行為，爰不另為無罪之諭知。至公訴
    意旨所指被告另於96年2 月26日第2 次賣出MDMA及愷他命予
    不詳成年男子之犯行，則屬另一獨立罪名，自均應另為諭知
    無罪之判決。
據上論斷，應依刑事訴訟法第299 條第1 項前段、第301 條第1
項，毒品危害防制條例第4 條第2 項、第3 項、第11條第2 項、
第18條第1 項前段、第19條第1 項，刑法第11條、第55條、第38
條第1項第1款，判決如主文。
本案經檢察官陳登燦到庭執行職務。
中    華    民    國    97    年    3     月    31    日
                  刑事第十庭  審判長法  官 何秀燕
                                    法  官 吳金芳
                                    法  官 林揚奇
以上正本證明與原本無異。
如不服本判決，應於判決送達後10日內，向本院提出上訴狀。
中    華    民    國    97    年    3     月    31    日
                                    書記官 何明昌
附錄本案論罪科刑法條：
毒品危害防制條例第4 條第2 項
製造、運輸、販賣第二級毒品者，處無期徒刑或7 年以上有期徒
刑，得併科新臺幣7 百萬元以下罰金。
附表一
┌──┬───────┬──┬──┬─────────────┬───────┐
│編號│    名稱      │數量│單位│         檢驗結果         │     備註     │
│    │              │    │    │                          │              │
├──┼───────┼──┼──┼─────────────┼───────┤
│1   │綠色圓形錠劑  │50  │顆  │呈MDMA陽性反應（檢驗前淨重│96偵6482卷第69│
│    │              │    │    │13.906公克，取1 顆檢驗，檢│頁            │
│    │              │    │    │驗後淨重13.6 23 公克）    │              │
├──┼───────┼──┼──┼─────────────┼───────┤
│2   │綠色圓形錠劑  │96  │顆  │呈MDMA陽性反應（檢驗前淨重│96偵6482卷第70│
│    │              │    │    │26.687公克，取1 顆檢驗，檢│頁            │
│    │              │    │    │驗後淨重26.400 公克）     │              │
├──┼───────┼──┼──┼─────────────┼───────┤
│3   │綠色圓形錠劑  │100 │顆  │呈MDMA陽性反應（檢驗前淨重│96偵6482卷第70│
│    │              │    │    │27.717公克，取1 顆檢驗，檢│頁            │
│    │              │    │    │驗後淨重27.434 公克）     │              │
├──┼───────┼──┼──┼─────────────┼───────┤
│4   │綠色圓形錠劑  │10  │顆  │呈MDMA陽性反應（檢驗前淨重│96偵6482卷第70│
│    │              │    │    │27.717公克，取1 顆檢驗，檢│頁            │
│    │              │    │    │驗後淨重27.434 公克）     │              │
├──┼───────┼──┼──┼─────────────┼───────┤
│5   │綠色圓形錠劑  │2   │顆  │呈MDMA陽性反應（檢驗前淨重│96偵6482卷第70│
│    │              │    │    │27.717公克，取1 顆檢驗，檢│頁            │
│    │              │    │    │驗後淨重27.434 公克）     │              │
├──┼───────┼──┼──┼─────────────┼───────┤
│6   │灰白色顆粒粉末│1   │包  │呈MDA 及愷他命陽性反應（檢│96偵6482卷第69│
│    │              │    │    │驗前淨重0.256 公克、檢驗後│頁            │
│    │              │    │    │淨重0.227公克）           │              │
├──┼───────┼──┼──┼─────────────┼───────┤
│7   │大麻          │2   │包  │均含大麻成份（合計淨重6.85│96偵6482卷第56│
│    │              │    │    │公克、空包裝總重1.48公克）│頁            │
├──┼───────┼──┼──┼─────────────┼───────┤
│8   │種子          │1   │包  │含大麻成份（合計淨重0.10公│96偵6482卷第56│
│    │              │    │    │克、空包裝總重0.19公克）  │頁            │
└──┴───────┴──┴──┴─────────────┴───────┘
附表二
┌──┬───────┬──┬──┬─────────────┬───────┐
│編號│    名稱      │數量│單位│         檢驗結果         │     備註     │
│    │              │    │    │                          │              │
├──┼───────┼──┼──┼─────────────┼───────┤
│1   │白色結晶粉末  │1   │包  │呈愷他命陽性反應（檢驗前淨│96偵6482卷第69│
│    │              │    │    │重36.999公克、檢驗後淨重36│頁            │
│    │              │    │    │.960公克）                │              │
├──┼───────┼──┼──┼─────────────┼───────┤
│2   │白色結晶粉末  │1   │包  │呈愷他命陽性反應（檢驗前淨│96偵6482卷第69│
│    │              │    │    │重99.730公克、檢驗後淨重99│頁            │
│    │              │    │    │.690公克）                │              │
├──┼───────┼──┼──┼─────────────┼───────┤
│3   │白色結晶粉末  │1   │包  │呈愷他命陽性反應（檢驗前淨│96偵6482卷第69│
│    │              │    │    │重0.477 公克、檢驗後淨重0.│頁            │
│    │              │    │    │436公克）                 │              │
└──┴───────┴──┴──┴─────────────┴───────┘
附表三
┌──┬───────┬──┬──┬───────┐
│編號│    名稱      │數量│單位│     備註     │
│    │              │    │    │              │
├──┼───────┼──┼──┼───────┤
│1   │空夾鏈袋      │1279│只  │              │
├──┼───────┼──┼──┼───────┤
│2   │鋁鍋（含湯匙）│1   │組  │              │
├──┼───────┼──┼──┼───────┤
│3   │鐵杯          │1   │個  │              │
├──┼───────┼──┼──┼───────┤
│4   │手機          │3   │支  │分別為門號0927│
│    │              │    │    │22 3144 號1支 │
│    │              │    │    │、門號00000000│
│    │              │    │    │13號1 支及內碼│
│    │              │    │    │00000000000000│
│    │              │    │    │號1支         │
└──┴───────┴──┴──┴───────┘
附表四
┌──┬───────┬──┬──┬───────┐
│編號│    名稱      │數量│單位│     備註     │
│    │              │    │    │              │
├──┼───────┼──┼──┼───────┤
│1   │帳冊鏈袋      │3   │本  │              │
├──┼───────┼──┼──┼───────┤
│2   │手機          │2   │支  │              │
├──┼───────┼──┴──┼───────┤
│3   │現金          │107,700元 │              │
└──┴───────┴─────┴───────┘


司法院資訊處製作；財團法人民間司法改革基金會備份。
